# 请教陈老师，上级公司对有限合伙基金合并、及对上级公司与基金共同出资股份公司合并

提问人：jacky0862 时间：2019-01-15 17:21:20
上级公司对有限合伙基金合并、及对上级公司与基金共同出资股份公司合并问题，请陈老师指教 ~
一、背景（一）基本信息 A（LP）拟联合 B 管理公司（GP）、C 引导基金（LP）、D资本（GP）发起设立 * 产业基金（有限合伙），基金专项投资于拟新设立的股份有限公256 、请教陈老师，上级公司对有限合伙基金合并、及对上级公司与基金共同出资股份公司合并目录司。A对拟新设立的股份有限公司直接投资预计 2 亿元。（二）投资关系图其他说明：B 是 A 的全资或持股 90% 以上的子公司，在基金中担任执行事务合伙人。（三）关键约定 1 、基金合伙协议（ 1 ）基金合伙人为平行级次，无优先、劣后划分。（ 3 ）基金管理费：每年 2%，由两家 GP分配。（ 4 ）执行事务合伙人执行本基金的日常事务，运营和管理本基金资产，对各类投资项目进行管理等。（ 5 ）有限合伙人，就合伙人会议审议事项进行表决；对本基金的经营管理有监督建议权；享有基金经营、定期财务会计报告；了解本基金的经营情况和投资项目情况；基金清算时按照本协议的约定享有剩余财产分配权；（ 6 ）一致行动条款；为巩固 A 在股份有限公司中的控制地位，全体合伙人一致同意：基金在股份有限公司中所行使的包含提案权、表决权在内的股东权利与A 所作出的相关意思表示保持一致。（ 7 ）投资决策委员会：由【 6 】人组成，其中 3 人由 B 公司推荐， 2 人由 D 推荐， 1 人由 C 推荐。主要职责：审核和批准本基金投资项目的投资方案，对执行事务合伙人选择确定投资项目进行审议，作出投资决策；对投资项目的退出方案进行审议，作出决策；定期审查投资项目进展报告，监控投资进程，评估投资绩效，控制投资风险；审议普通合伙人制定的本基金相关投资管理制度，包括投资管理、投资决策、风险管理、绩效评估等方面的管理制度；对协议约定的共同投资事宜进行评议，作出决议。
（ 9 ）合伙人的权益分配：合伙人所取得的分配权益首先作为其出资本金填平其实缴出资额，剩余部分作为合伙人的投资净收益计算。（ 10 ）C 退伙的特别约定有下述情况之一的，C可选择终止合作，要求通过财产份额清算或转让方式退伙，并有权要求普通合伙人寻找第三方受让 C 财产份额和承担其已承担的前期费用（含管理费），其他合伙人应签署一切必要的文件及履行所有必要的程序以确保 C 该权利的实现：............出现上述情形，若 C 要求以清算方式退出本基金的，C 已投入项目的资金部分，按照项目评估价值收回；对本基金的其他未分配收益，按照实际收益或评估价值收回；否则，C 可要求召开合伙人会议决定本基金进入清算程序，其他合伙人应签署一切必要的文件及履行所有必要的程序以确保 C该权利的实现：此时 C享有优先清偿权，按照该条款约定的结算方式优先收回出资本金及相应收益。
2 、股份有限公司章程
（ 1 ）股东及预计出资如投资图。（ 2 ）股东大会的职权：常规职权（ 3 ）董事会有 A 控制。董事会设 5 名董事，A 委派 3 名董事，基金委派 2 名董事。职权主要为常规约定事项，除个别非重大事项需 2/3 以上董事通过外，主要事项由 1/2 以上董事通过。
3 、基金份额回购协议
如果截至产业基金存续期到期日前【 6 个月】之日，股份未能实现 IPO、借壳上市、并购等市场化退出约定时，则 C、D 方有权要求 A方回购 C、D 方届时持有的产业基金合伙份额，回购金额按照年收益率 5.5% 单利（含 2% 基金管理费，包括分行）计算。
回购协议为承诺事项，C、D方有选择权。
二、关于合并问题的意见 1 、相关准则要求根据财政部于 2014 年 2 月 17 日修订的256 、请教陈老师，上级公司对有限合伙基金合并、及对上级公司与基金共同出资股份公司合并目录《企业会计准则第 33 号——合并财务报表》（以下简称「 33 号准则」）的规定，合并财务报表的合并范围应当以控制为基础予以确定。控制是指投资方拥有对被投资方的权力，通过参与被投资方的相关活动而享有可变回报，并且有能力运用对被投资方的权力影响其回报金额。与公司组织形式类似，有限合伙企业的并表也是以控制为前提。因此，有限合伙制基金合并报表问题实质上是对控制权的判断和归属问题。无论是普通合伙人，还是有限合伙人，谁拥有对有限合伙制基金的控制权，则对合伙企业实施并表。 2 、关于合并问题的意见（ 1 ）关于A 是否合并产业基金的意见。在产业基金中，B 是 A 的代理人，执行合伙事务；按照各合伙人在产业基金出资及比例，A对产业基金、以及通过产业基金管理股份公司事务具有重大影响，但未达到对产业基金控制的要求。C、D 在产业基金存续期内，A对 C、D 的回购条款是选择性的，不能理解为 A 享有产业基金产生的绝大多数可变回报。产业基金的可变回报，仍有各合伙人按出资比例享有。合伙协议关于 C 退伙的特殊约定，虽然有一定条件，但退伙约定似有量化产业基金对股份公司持有股权的隐含含义；我们理解为，在一定条件下，各基金合伙人在 C 退伙条件达成下及实施过程中，合伙人对股份公司的持股比例可量化、C对自身量化持有的股份公司股权可决定处置权。基于此，产业基金此种情况下更像是一个 “通道”。基于上述分析，A 不对产业基金构成控制并能取得绝大多数可变回报，A不能对产业基金进行合并。（ 2 ）关于 A 对股份公司的合并按照股份公司股东大会、董事会约定，以及产业基金一致行动条款约定，A 可以控制股份公司董事会，并通过产业基金的一致行动控制股份公司的股东大会。A 通过参与被股份公司的相关经营决策活动而享有可变回报，并且有能力运用对股份公司的权力影响其回报金额。由于根据产业基金合伙协议 C 退伙的特殊约定，在一定条件下，合伙人对股份公司的持股比例可量化、C 对自身量化持有的股份公司股权可决定处置权，产业基金该情况下更像是一个“通道”。
基于上述分析，A 应对股份公司进行报表合并，合并范围既包括 A 直接对股份公司出资的 2 亿元，也包括 A通过产业基金出资到股份公司的 5 亿元。

回答人：chenyiwei
投资于该基金以及通过基金投资于股份公司，是为了实现 A 对股份公司的控制，因此该基金的设立是为 A 的投资并购目的服务的。可以注意到《基金份额回购协议》中的退出约定：“如果截至产业基金存续期到期日前【 6个月】之日，股份未能实现 IPO、借壳上市、并购等市场化退出约定时，则C、D 方有权要求A方回购 C、D方届时持有的产业基金合伙份额，回购金额按照年收益率 5.5%单利（含 2% 基金管理费，包括分行）计算。回购协议为承诺事项，C、D方有选择权”。因此，名义上该基金本身的份额无优先、劣后之分，但实际上 A 仍在基金合伙协议的框架之外，为 C、D 提供了保证本金安全和保底收益的保障。综合考虑，个人仍倾向于认为 A 可以控制该基金，并需将引导基金对该基金的投资确认为负债，归属引导基金的收益确认为利息支出。

提问人：jacky0862 时间：2019-01-15 20:01:55
谢谢陈老师解答。关于合伙企业合并问题，我已研读《计学撮要 2018 》中3-2-5 以及 3-2-23 的相关问题及详解。
我提出的这个问题，如陈老师所说，C、D 是有最低保本预期和被承诺的，但是这是选择权，是否可以理解为主要风险收益都有 A享有。另外，合伙协议关于 C 退货的约定，是否可以在一定程度上认为产业基金只是通道？基于上述认识，

回答人：chenyiwei
个人不赞同这样理解。该产业基金设立的单一目的（投资对象事先确定）也是考虑控制权的重要因素。而且 C、D 的风险特征与 A 显著不同，虽然名义上各合伙人都有一票否决权，但 C、D 的否决权是保护性的。